【裁判字號】    98,消債更,671
【裁判日期】    981130
【裁判案由】    更生事件
【裁判全文】
臺灣板橋地方法院民事裁定           98年度消債更字第671號
聲  請  人  甲○○
                        之3
代  理  人  陳世杰律師
上列當事人聲請消費者債務清理事件，本院裁定如下：
    主  文
聲請人甲○○自中華民國九十八年十一月三十日下午四時起開始
更生程序。
命司法事務官進行更生程序。
    理  由
一、本件聲請意旨略以：聲請人因有不能清償債務之情事，目前
    債務總金額為新臺幣（下同）1,845,961 元，曾於97年10月
    以書面向最大債權金融機構美商花旗銀行請求共同協商債務
    ，因聲請人每月收入約72,500元扣除攤位租金僅餘25,000元
    ，扣除每月生活費、房屋租金、油資、扶養費等等，所餘僅
    數千元，實無法支付最大債權金融機構美商花旗銀行提出之
    每月清償9,157 元之協商方案，故協商不成立，爰請求裁定
    准予更生云云。
二、按債務人不能清償債務或有不能清償之虞者，得依本條例所
    定更生程序，清理其債務；債務人無擔保或無優先權之債務
    總額未逾1,200 萬元者，於法院裁定開始清算程序或宣告破
    產前，得向法院聲請更生；債務人對於金融機構因消費借貸
    、自用住宅借款、信用卡或現金卡契約而負債務，在聲請更
    生或清算前，應提出債權人清冊，以書面向最大債權金融機
    構請求協商債務清償方案，並表明共同協商之意旨；債務人
    與金融機構協商成立者，不得聲請更生或清算。但因不可歸
    責於己之事由，致履行顯有重大困難者，不在此限；本條例
    施行前，債務人依金融主管機關協調成立之中華民國銀行公
    會會員，辦理消費金融案件無擔保債務協商機制與金融機構
    成立之協商，準用前項之規定；法院開始更生程序之裁定，
    應載明其年、月、日、時，並即時發生效力；法院裁定開始
    更生或清算程序後，得命司法事務官進行更生或清算程序，
    必要時得選任律師、會計師或其他適當之自然人或法人一人
    為監督人或管理人，消費者債務清理條例第3 條、第42條第
    1 項、第151 條第1 項、第5 項、第6 項、第45條第1 項、
    第16條第1 項分別定有明文。
三、經查：
（一）聲請人於提出本件更生之聲請前，曾向聲請人之最大債權
      金融機構美商花旗銀行表明協商之意思，經美商花旗銀行
      以聲請人未能接受足以負擔還款方案為由通知協商不成立
      ，此有聲請人所附美商花旗銀行前置協商不成立通知書在
      卷可參。聲請人據以聲請更生，本院自應綜合聲請人目前
      全部收支及財產狀況，評估是否已不能維持符合人性尊嚴
      之最基本生活條件，而有「不能清償或不能清償之虞」之
      情。
（二）聲請人所主張之上開事實，業據提出債權人清冊、財產及
      收入狀況說明書、戶籍謄本、財團法人金融聯合徵信中心
      當事人綜合信用報告、前置協商不成立通知書、聲請人財
      政部臺灣省北區國稅局96、97年度綜合所得稅各類所得資
      料清單及財產歸屬資料清單、中華郵政、彰化銀行及中國
      信託存簿資料影本、汽車行車執照影本、房屋租賃契約書
      、加油發票及牌照稅繳款書影本、國民年金及中央健康保
      險局繳款單影本、中華電信及水電費繳費通知影本、保險
      費及送金單影本、勞工保險被保險人投保資料表及健保投
      保歷史影本、新竹地方法院支付命令影本等為證，是以聲
      請人確有不能清償之情事，則聲請人聲請更生，應為適法
      。
四、綜上所述，本件聲請人有無法清償債務之虞情事，無法依協
    議履行亦不可歸責於聲請人，又所負無擔保或無優先權之債
    務，並未逾1,200 萬元，且未經法院裁定開始清算程序或宣
    告破產，復查無消費者債務清理條例第6 條第3 項、第8 條
    或第46條各款所定駁回更生聲請之事由存在，則聲請人聲請
    更生，應屬有據，自應准許。
五、依消費者債務清理條例第11條第1 項、第45條第1 項、第16
    條第1 項，裁定如主文。聲請人於更生程序開始後，應另提
    出
    足以為債權人會議可決或經法院認為公允之更生方案以供採
    擇，俾免更生程序進行至依消費者債務清理條例第61條規定
    應行清算之程度，附此敘明。
中    華    民    國    98    年    11    月    30    日
              民事第二庭    法      官  張谷輔
上為正本係照原本作成
本件不得抗告
本裁定已於98年11月30日下午4時公告
中    華    民    國    98    年    11    月    30    日
                            書  記  官  郭群裕


司法院資訊處製作；財團法人民間司法改革基金會備份。
